臺灣高雄地方法院民事裁定　　　　　　 99年度簡上字第347號
上　訴　人　羅佩秦原名：秦培.
輔　佐　人　張素麗
　　　　　　張雅荃
被　　　告　陳宥嫻原名：陳有.
被　　　告　簡景棋原名：簡景.
上列當事人間請求損害賠償事件，上訴人為訴之追加，本院裁定
如下：
    主  文
追加之訴駁回。
追加之訴訴訟費用由上訴人負擔。
      理  由
一、按在簡易程序上訴審為訴之變更或追加，除合於民事訴訟法
    第255 條第1 項第2 款至第6 款之情形外，非經他造同意，
    不得為之，此觀同法第436 條之1 第3 項準用第446 條第1
    項之規定自明。又在第二審追加原非當事人之人為他造當事
    人，不能因原為他造當事人之人表示同意而認為合法（最高
    法院29年上字第1767號判例意旨照）；於第二審追加原非
    當事人之人為他造當事人，將使被追加之當事人喪失第一審
    之審級利益，對其保障欠周，故民事訴訟法第255 條第1項
    第2 款所謂請求之基礎事實同一，係指在當事人不變之前提
    下，所為訴之變更或追加始有適用，應不包括追加被告在列
    ，此再徵之同條第5 款規定「該訴訟標的對於數人必須合一
    確定時，追加其原非當事人之人為當事人者」，係以人為規
    範對象，與第2 款係以「事實」為對象，其規範範疇不同自
    明。是在第二審追加原非當事人之人為他造當事人者，除合
    於民事訴訟法第255 條第1 項第5 款之情形外，應得他造及
    被追加當事人之同意，始為合法。
二、本件上訴人於原審主張：伊於民國88年間並未任職於被上訴
    人李米琇經營之鄉根餐廳有限公司（下稱鄉根公司），卻遭
    李米琇虛報薪資，被上訴人財政部臺灣省南區國稅局（下稱
    南區國稅局）亦未詳查，即據以對伊核課所得稅，並命補繳
    本稅新臺幣（下同）69,967元及罰鍰27,900元。嗣南區國稅
    局因追認伊之2 名扶養親屬免稅額，始重新核定為應補本稅
    56,477元及罰鍰22,500元，且經伊提出臺灣高雄地方法院檢
    察署（下稱高雄地檢署）98年2 月16日雄檢惟能98他259 字
    第07255 號函，證明確遭虛報薪資，仍拒不撤銷補稅及罰鍰
    之行政處分。爰依民法第184 條第1 項、第2 項、第195 條
    規定，請求李米琇代伊向南區國稅局清償上開伊名義所欠之
    稅款及罰鍰共97,867元，並賠償伊精神慰撫金100,000 元；
    依國家賠償法第2 條規定，請求南區國稅局歸還伊已繳之稅
    款25,921元，並賠償伊精神慰撫金100,00 0元。於本院則主
    張：根據李米琇之陳述，是受讓鄉根公司之陳宥嫻及簡景棋
    申報伊之薪資，故追加陳宥嫻及簡景棋為被告等語（本院卷
    47 頁 ），並請求李米琇與陳宥嫻、簡景棋連帶給付伊19萬
    7867元。惟上訴人於本院追加原非當事人之陳宥嫻、簡景棋
    為被告，陳宥嫻、簡景棋經合法通知，均未到庭，且未表明
    同意上訴人所為追加，按之上揭說明，自應認上訴人追加之
    訴為不合法。
三、據上論結，依民事訴訟法第436 條之1 第3 項、第463 條、
    第249 條第1 項第6 款、第95條、第78條，裁定如主文。
中    華    民    國   100    年    1     月    13    日
                  民事第一庭審判長法   官    謝肅珍
                                  法   官    張茹棻
                                  法   官    林岳葳
以上正本係照原本作成。
本判決不得抗告。
中    華    民    國  100     年    1     月    14    日
                                  書記官     陳掌珠